臺灣高等法院臺中分院刑事判決
110年度上訴字第1542號

上  訴  人  
即  被  告  陳天益


上列上訴人因傷害案件，不服臺灣臺中地方法院110年度訴字第2
9號中華民國110年4月28日第一審判決（聲請簡易判決處刑案號
：臺灣臺中地方檢察署109年度偵字第16053號），提起上訴，本
院判決如下：
    主  文
上訴駁回。
    事  實
一、陳天益、陳慶吉前均在臺中市○區○○街00號擺攤，分別販
    售蒜頭及豆腐，且攤位相鄰，詎2人於民國108年12月4日10
    時許，因細故發生口角爭執，竟分別基於傷害他人身體之犯
    意，陳天益徒手將陳慶吉推倒，致陳慶吉撞到該處停放之機
    車而遭傾倒之機車壓住，因而受有左側前胸壁挫傷、雙側手
    肘擦傷、右側前臂擦傷、右側中指擦傷及左側膝部挫傷等傷
    害；陳慶吉則徒手毆打陳天益，致陳天益受有左側頭部挫傷
    、左側胸部挫傷、左上臂挫傷、右側小腿挫傷及左上背挫傷
    等傷害。其間陳慶吉另基於公然侮辱之犯意，在上開不特定
    人得共見共聞之攤位前，以「幹」、「幹你娘」等粗鄙言語
    辱罵陳天益，足以貶抑陳天益之社會評價與人格尊嚴（陳慶
    吉所犯傷害罪、公然侮辱罪均經判處罪刑確定）。
二、案經陳慶吉訴由臺中市政府警察局第三分局報告臺灣臺中地
    方檢察署檢察官偵查後聲請簡易判決處刑。
    理  由
壹、證據能力之說明：
    本件判決認定事實所引用之卷內證據，並無證據證明係公務
    員違背法定程序所取得，且經檢察官、上訴人即被告陳天益
    （以下稱被告）表示就證據能力部分無意見，均無爭執證據
    能力，本院審酌該等證據資料製作時之情況，並無違法不當
    及證明力明顯過低之瑕疵，堪認作為證據應屬適當，俱有證
    據能力。 
貳、認定犯罪事實所憑之證據及理由：
一、訊據被告否認有何傷害犯行，辯稱：其遭陳慶吉持木棍毆打
    ，但並未還手等語。經查： 
  ㈠被告於前述時間、地點徒手推倒陳慶吉，致其倒地受有左側
    前胸壁挫傷、雙側手肘擦傷、右側前臂擦傷、右側中指擦傷
    及左側膝部挫傷等情，業經證人陳慶吉於警詢、偵查中證稱
    遭被告推倒而撞及機車等語在卷（見偵卷第33頁、第83頁背
    面），核與證人陳薇安於原審審理時具結證述：其於108年1
    2月間在臺中市○區○○街00號擺攤做生意，有看過被告陳天益
    、告訴人陳慶吉，但均無私交，僅知道一個是賣蒜頭的（即
    陳天益，下同），一個是賣豆腐的（即陳慶吉，下同），到
    警局時才知道名字，案發當日送貨經過案發地點，聽到爭吵
    聲便轉過去看，正好看到賣蒜頭的大力推倒賣豆腐的，賣豆
    腐的摔下去時碰到一輛機車，機車傾倒壓在賣豆腐的身上，
    當時雙方手上都沒有拿東西，其有上前稍微制止一下賣蒜頭
    的，雙方一直互相叫囂，沒有再進一步，其只看到這段過程
    ，因為有事要忙就先行離開，後來發生什麼事就不清楚等語
    相符（見原審卷第57至第63頁），並有澄清綜合醫院診斷證
    明書在卷可稽（見偵卷第49頁）。　
  ㈡證人黃彥禎雖於偵查中證稱：「我們是賣農產品。陳慶吉是
    我們隔壁攤商，我們攤位相鄰」、「我在顧攤，陳天益出去
    買菜，回到菜攤後，我聽到陳慶吉對著陳天益罵三字經，『
    幹』跟『幹你娘』都有，陳慶吉接著又拿棍棒毆打陳天益頭部
    、手、腳、背部、胸口都有，陳天益沒有反擊。我有去阻止
    他們，把陳天益拉回來，不讓陳慶吉繼續攻擊，才結束」、
    「我不知道陳慶吉為何會受傷，我沒有看到陳天益打人」等
    語（見偵卷第91至92頁），惟其所證關於「陳慶吉拿棍棒毆
    打陳天益」、「沒有看到陳天益打人」等語，與證人陳薇安
    證述陳慶吉遭被告推倒、當時雙方手上沒有拿東西等內容，
    已有未合，且證人黃彥禎為被告之配偶，衡諸常情，當事人
    之配偶為求家庭生活的圓滿，不可能會刻意從事與當事人利
    益相反之行為，則當事人面對司法案件，實難期當事人之配
    偶不顧夫妻間的親密關係，而立於客觀、中立之立場為證述
    ，故證人黃彥禎之上開證述，難採為有利被告之認定。又證
    人林鳳娣於本院審理時到庭證稱：其與被告、陳慶吉2人在
    同條道路之兩側擺攤，案發當時車輛進進出出，並未看到被
    告與陳慶吉發生衝突之過程等語（見本院卷第81至85頁），
    是其證詞，亦無從採為有利被告之認定。從而，被告犯行足
    堪認定，應依法論科。
參、論罪之說明：
一、核被告所為，係犯刑法第277條第1項之傷害罪。
二、原審認被告犯行事證明確，適用刑法第277條第1項規定，審
    酌其不知理性解決紛爭，竟暴力相向，致陳慶吉受有前開傷
    勢，否認犯行且未與陳慶吉達成和解，兼衡自陳之智識程度
    、家庭生活經濟狀況等一切情狀，量處拘役30日，並諭知易
    科罰金之折算標準。經核原審認事用法，均無違誤，量刑亦
    屬妥適。被告否認犯罪提起上訴，並以證人陳薇安於警詢中
    稱「看到賣蒜頭的把賣豆腐的打趴」，與原審審理證稱陳慶
    吉遭被告推倒，已有不符，而認證人證詞不足採信。然證人
    陳薇安於原審審理時已明確稱在其認知中推跟打並無差異等
    語（見原審卷第59至60頁），且證人陳薇安於本案發生前均
    不知曉被告及陳慶吉之姓名，而僅能以賣蒜頭、賣豆腐區別
    二人，足認與被告、陳慶吉間均無情誼，復經具結擔保證詞
    之真實性，衡情應無甘冒偽證罪風險而故為虛偽不實陳述之
    可能，況其僅證稱目擊之經過，並表示因當時有事要忙先行
    離開，後來發生的事就不清楚等語，足見所述並無刻意渲染
    、誇大，故證人陳薇安之立場應較中立而無故為偏袒迴護其
    中一方之情形，所述堪值採信。被告執前述理由否認犯罪而
    提起上訴，並無可採，應予駁回。
據上論斷，應依刑事訴訟法第368條，判決如主文。
本案經檢察官洪淑姿聲請簡易判決處刑，檢察官施清火到庭執行
職務。
中　　華　　民　　國　　110 　年　　10　　月　　27　　日
        　　刑事第六庭    審判長法　官  唐  光  義
　　　　　　　　　　　　　　    法　官  許  冰  芬
 　　　　　　　　　　　 　　　  法　官  鍾  貴  堯     
                     
以上正本證明與原本無異。     
如不服本判決應於收受送達後20日內向本院提出上訴書狀，其未
敘述上訴理由者，並得於提起上訴後20日內向本院補提理由書（
均須按他造當事人之人數附繕本）「切勿逕送上級法院」。因疫
情而遲誤不變期間，得向法院聲請回復原狀。

                                書記官  何  佳  錡

中　　華　　民　　國　　110 　年　　10　　月　　27　　日